# 请教大家，子公司保留外币资本金，没有结汇，期末会不会产生汇兑损益

提问人：kingdoms_zheng 时间：2019-05-27 22:29:56
请教大家，母公司是境外公司，子公司是境内公司，母公司以外币出资子公司，子公司收到资本金后以当日的汇率计人民币实收资本及货币资金（收到的外币折算）。但是没有结汇。期末的时候会否因为汇率变化，产生汇兑损益影响当年利润？还是汇率的变化计入其他综合收益？
谢谢。

回答人：chenyiwei
如果子公司以人民币为记账本位币的，则子公司账面未结汇的外币货币资金期末会产生汇兑损益，计入财务费用。